# 购买使用权房

提问人：sunwarchan 时间：2012-07-26 17:41:38
现在新购买的使用权房账务上如何处理？
是记入“无形资产-房屋使用权”还是作为“固定资产”还是第三种方式？

回答人：chenyiwei
一般有两种理解：可以作为购入使用权，确认为一项无形资产；也可能作为预付租金确认为一项长期待摊费用。两者的区别主要是看未来该项使用权能否再转让。